臺灣臺中地方法院刑事判決　　　　　　　　　　　　九十三年度訴字第二一六三號
　　公　訴　人　臺灣臺中地方法院檢察署檢察官
　　被　　　告　甲○○
右列被告因違反毒品危害防制條例案件，經檢察官提起公訴（九十三年度毒偵字第二
六七四號、第三０一四號），本院合議庭裁定由受命法官獨任進行簡式審判程序，判
決如左：
    主  文
甲○○連續施用第一級毒品，處有期徒刑捌月，扣案之第一級毒品海洛因貳包（合計
淨重零點壹陸公克，空包裝重零點伍零公克）沒收銷燬之、注射針筒肆支、橡皮管壹
條，均沒收；又連續施用第二級毒品，處有期徒刑伍月，扣案之第二級毒品安非他命
壹包（毛重壹公克）沒收銷燬之、安非他命玻璃吸食器貳個沒收。應執行有期徒刑拾
月，扣案之第一級毒品海洛因貳包（合計淨重零點壹陸公克，空包裝重零點伍零公克
）、第二級毒品安非他命壹包（毛重壹公克）均沒收銷毀之、注射針筒肆支、橡皮管
壹條、安非他命玻璃吸食器貳個均沒收。
    犯罪事實
一、甲○○曾因施用毒品案件，經觀察、勒戒、強制戒治、停止戒治、撤銷停止戒治
    執行完畢等程序後（執行完畢釋放日期為民國九十一年三月十四日），由臺灣臺
    中地方法院檢察署檢察官以九十一年度戒毒偵字第一二六號為不起訴處分確定。
    詎其復於經釋放後之五年內，基於施用第一級毒品海洛因之概括犯意，自九十三
    年五月一日起至七月二十九日止，在其臺中市北屯區軍和巷一０七號之居處或友
    人賴忠義位於臺中市○○區○○街四九六號之居處，以將海洛因摻水置於注射針
    筒內施打於靜脈血管之方式，及約每二、三天施用一次之頻率，連續施用第一級
    毒品海洛因多次。其另基於施用第二級毒品安非他命之概括犯意，於上述同一時
    期內，亦在自己或友人賴忠義之上址居處，以將安非他命置於玻璃吸食器內以火
    燒烤後吸其煙霧之方式，及約每天施用一次之頻率，連續施用第二級毒品安非他
    命多次。嗣先後於：(一)九十三年七月二十二日上午九時許，為警在臺中市北屯區
    軍和巷一０七號前查獲，並扣得第一級毒品海洛因二包（合計淨重０‧一六公克
    ，空包裝重０．五０公克）、第二級毒品安非他命一包（毛重一公克）及其與友
    人分別所有預備供施用第一級毒品海洛因使用之注射針筒十九支；(二)九十三年七
    月二十九日下午四時十分許，為警在臺中市○○街五一一號前查獲，並扣得其所
    有分別供施用第一級毒品海洛因使用之注射針筒四支、橡皮管一條、施用第二級
    毒品安非他命使用之玻璃吸食器二個。
二、案經臺中市警察局及臺中市警察局第一分局分別移送及報告臺灣臺中地方法院檢
    察署檢察官偵查起訴，本院改由受命法官獨任行簡式審判程序。
    理  由
一、認定犯罪事實之依據：
    (一)被告甲○○之自白。
    (二)臺中市警察局第一分局與臺中市警察局少年警察隊搜索扣押筆錄、扣押物品目
      錄表各一份、扣案物品相片五張。
    (三)臺中市警察局第一分局與臺中市警察局少年警察隊第二組委託鑑驗尿液代號與
      真實姓名對照表各一份、詮昕科技股份有限公司濫用藥物尿液檢驗報告二份。
    (四)法務部調查局鑑定通知書一紙。
    (五)扣案之第一級毒品海洛因二包（合計淨重０‧一六公克，空包裝重０‧五０公
      克）、第二級毒品安非他命一包（毛重一公克）、注射針筒合計二十三支、橡
      皮管一條、安非他命玻璃吸食器二個。
    (六)臺灣臺中地方法院檢察署檢察官九十一年度戒毒偵字第一二六號不起訴處分書
      （為電腦查詢資料）、臺灣高等法院被告全國前案紀錄表（被告曾於五年內，
      受觀察勒戒與強制戒治之執行完畢釋放，經檢察官為不起訴處分，及其素行之
      認定）。
二、扣案之海洛因二包（合計淨重０‧一六公克，空包裝重０．五０公克）及安非他
    命一包（毛重一‧０公克），分別為查獲之第一級毒品與第二級毒品，均應依毒
    品危害防制條例第十八條第一項前段之規定，沒收銷燬之；另扣案之注射針筒四
    支（於九十三年七月二十九日經查獲扣案之部分）、橡皮管一條、安非他命玻璃
    吸食器二個，分別為被告甲○○所有供其施用第一級毒品海洛因及第二級毒品安
    非他命所用之物，業據其供承在卷，均應依刑法第三十八條第一項第二款之規定
    宣告沒收。另員警於九十三年七月二十二日查獲扣案之注射針筒十九支，雖其中
    一支為被告所有預備供施用第一級毒品海洛因使用之物，然因與其他同時經扣案
    、屬被告友人所有之其餘十八支注射針筒無從辨別（見本院審判筆錄第三頁、第
    四頁），欲加以沒收，顯有執行之困難，爰不予宣告沒收，附此敘明。
三、適用之法條：刑事訴訟法第二百七十三條之一第一項、第二百九十九條第一項前
    段、第三百十條之二、第四百五十四條第一項，毒品危害防制條例第十條第一項
    、第二項、第十八條第一項前段，刑法第十一條、第五十六條、第三十八條第一
    項第二款、第五十一條第五款。
本案經檢察官葉芳如到庭執行職務。
中      華      民      國    九十三    年    十二    月     二十四     日
                          臺灣臺中地方法院刑事第六庭
                              法  官 鄧  敏  雄
右正本證明與原本無異。
如不服本判決，應於判決送達後十日內向本院提出上訴狀，上訴於臺灣高等法院臺中
分院( 須附繕本 )。
                               書記官
中      華      民      國    九十三    年    十二    月     二十八     日
附錄本案論罪科刑法條全文：
毒品危害防制條例第十條
施用第一級毒品者，處六月以上五年以下有期徒刑。
施用第二級毒品者，處三年以下有期徒刑。
